臺灣高等法院臺中分院刑事判決　　 100年度交上易字第1327號
上　訴　人　臺灣苗栗地方法院檢察署檢察官
被　　　告　曾誌宏
上列上訴人因被告過失傷害案件，不服臺灣苗栗地方法院100年
度交易字第168號中華民國100年8月16日第一審判決（起訴案號
：臺灣苗栗地方法院檢察署100年度調偵字第93號），提起上訴
，本院判決如下：
    主  文
上訴駁回。
    事實及理由
一、本案經本院審理結果，認第一審判決認事用法及量刑均無不
    當，應予維持，並引用第一審判決書記載之事實、證據及理
    由（如附件一）。
二、檢察官上訴意旨略以：被告於犯後未與告訴人積極洽談和解
    ，先是更換電話號碼未告知告訴人，使告訴人無法找尋被告
    ，又於調解時拒不到場，毫無賠償告訴人之誠意，犯後態度
    不佳，且被告係酒後駕車，又係跨越雙黃線逆向行駛，肇事
    責任全歸屬被告，復因其行為危害性甚高，自應科予較高之
    刑度，始符合其罪責，原審判處被告有期徒刑四月，顯屬過
    輕等語。
三、按刑罰之量定，屬法院自由裁量之職權行使，應審酌刑法第
    五十七條所列各款事由及一切情狀，為酌量輕重之標準，並
    非漫無限制；量刑輕重係屬事實審法院得依職權自由裁量之
    事項，苟已斟酌刑法第五十七條各款所列情狀而未逾越法定
    刑度，不得遽指為違法；且在同一犯罪事實與情節，如別無
    其他加重或減輕之原因，下級審量定之刑，亦無過重或失輕
    之不當情形，則上級審法院對下級審法院之職權行使，原則
    上應予尊重（最高法院七十二年臺上字第六六九六號、七十
    五年臺上字第七０三三號判例及八十五年度臺上字第二四四
    六號判決意旨參照）。原審以被告過失犯行明確，且其駕駛
    疏失之行為，致告訴人李紹安受有右側股骨粉碎性骨折、頭
    部及右小腿撕裂傷等傷害，論以刑法第二百八十四條第一項
    前段之過失傷害罪，並說明被告因酒醉駕車致人受傷，應依
    道路交通管理處罰條例第八十六條第一項規定加重其刑，另
    被告符合自首之要件，因而適用刑事訴訟法第二百九十九條
    第一項前段，刑法第二百八十四條第一項前段、第六十二條
    前段、第四十一條第一項前段，道路交通管理處罰條例第八
    十六條第一項，刑法施行法第一條之一第一項、第二項前段
    等規定，並審酌被告對此次車禍之發生，應負全部之肇事責
    任，且被告自車禍發生後迄今，仍未與告訴人成立民事和解
    ，顯無解決後續賠償之誠意，雖其犯後能坦白承認，節省司
    法資源，然以告訴人所受傷害不輕，精神所受痛苦未能撫平
    ，及被告之生活狀況、品行、智識程度、犯後態度等一切情
    狀，量處被告有期徒刑四月，並諭知易科罰金之折算標準，
    其認事用法核無違誤，量刑亦屬允當，檢察官以原審量刑過
    輕為由提起上訴，為無理由，應予駁回。
據上論斷，應依刑事訴訟法第三百七十三條、第三百六十八條，
判決如主文。
本案經檢察官陳惠珠到庭執行職務。
中    華    民    國   100    年    11    月    30    日
            刑事第七庭    審判長法  官  林  榮  龍
                                法  官  黃  仁  松
                                法  官  王  義  閔
上列正本證明與原本無異。
不得上訴。
                                書記官  王  麗  珍
中    華    民    國   100    年    12    月    1     日